【裁判字號】    98,訴,10
【裁判日期】    980116
【裁判案由】    毒品危害防制條例
【裁判全文】
臺灣苗栗地方法院刑事判決               97年度訴字第770號
                                        98年度訴字第10號
公  訴  人  臺灣苗栗地方法院檢察署檢察官
被      告  甲○○  33歲民.
上列被告因毒品危害防制條例案件，經檢察官提起公訴（97年度
毒偵字第1156號），及追加起訴（97年度毒偵字第1496號），本
院判決如下：
    主  文
甲○○施用第一級毒品，累犯，處有期徒刑柒月，扣案之海洛因
貳包（合計毛重零點貳公克）沒收銷燬之；又施用第一級毒品，
累犯，處有期徒刑柒月，扣案之海洛因拾肆包（合計毛重壹點陸
公克）沒收銷燬之，扣案之注射針筒參支沒收；又施用第二級毒
品，累犯，處有期徒刑伍月；又施用第二級毒品，累犯，處有期
徒刑伍月，扣案之安非他命捌包（合計毛重零點捌公克）沒收銷
燬之；應執行有期徒刑壹年陸月，扣案之海洛因拾陸包（合計毛
重壹點捌公克）及安非他命捌包（合計毛重零點捌公克）均沒收
銷燬之，扣案之注射針筒參支沒收。
    事  實
一、甲○○前因施用毒品案件，經本院裁定送觀察、勒戒後，認
    有繼續施用毒品之傾向，再令入戒治處所施以強制戒治，於
    民國92年3 月14日停止戒治出監，至同年8 月27日期滿未經
    撤銷而執行完畢，並由檢察官以92年度戒毒偵字第44號為不
    起訴處分確定。惟前述強制戒治並無法收其實效，甲○○於
    該次強制戒治執行完畢釋放後，五年內又因再犯施用第一級
    毒品案件，經苗栗地院以93年度訴字第407號判處有期徒刑
    10月確定，嗣於95年1 月14日縮刑期滿執行完畢（構成累犯
    ）。其另於95年間復因施用第一級毒品、竊盜等案件，分別
    經苗栗地院各判處有期徒刑9 月、8 月確定，並合併應執行
    有期徒刑為1年3月，甫於96年7月15日減刑及縮刑期滿執行
    完畢（構成累犯）。詎甲○○仍未戒除毒癮，復基於施用第
    一級毒品之犯意，於97年9 月1 日20時許，在其苗栗縣竹南
    鎮中美里9 鄰保安林34之1 號住處，以將海洛因摻水置於針
    筒內注射於手肘血管之方式，施用第一級毒品海洛因1次；
    另基於施用第二級毒品之犯意，於97年9 月1 日19時許，在
    其上述住處，施用第二級毒品甲基安非他命1 次。嗣於97年
    9 月2 日15時25分許，為警在苗栗縣竹南鎮○○里○○街43
    號地下室2 樓電梯口查獲，並當場扣得海洛因2 包（合計毛
    重0.2公克）克），經其同意採尿送驗後，結果檢出毒品嗎
    啡、甲基安非他命之陽性反應，因而獲悉上情。
二、甲○○於97年11月23日9 時許，在連振為（由檢察官另案偵
    辦中）位於苗栗縣竹南鎮中英里13鄰公地35號之住處，先將
    海洛因放置於針筒內，並摻入礦泉水稀釋混合後，再注射至
    左手手肘血管之方式，施用第1 級毒品1 次；其後，復於半
    小時之後（約莫9 時30分許），在前揭處所，以將安非他命
    放置於鋁箔紙（未扣案）上，並以火加熱燒烤後使成煙霧，
    再以鼻子吸食之方式，施用第2 級毒品1 次。嗣於97年11月
    23日14時許，因警至上開連振為之住處執行搜索之際，適甲
    ○○騎乘機車至該處，正欲進入其內時，畏罪情虛下，竟拔
    腿往外逃逸，並將其所有供施用之第1 級毒品海洛因14包（
    含袋共重1.6 公克）、第2 級毒品安非他命8 包（含袋共重
    0.8 公克）及注射針筒3 支等物丟棄至地上，經警斥喝甲○
    ○停下來後，終為警予以逮獲，並扣得該等毒品及器具，再
    經徵得甲○○之同意後採尿送驗，結果呈現嗎啡、甲基安非
    他命陽性反應。
三、案經苗栗縣警察局竹南分局報告臺灣苗栗地方法院檢察署檢
    察官偵查後起訴及追加起訴。
    理  由
一、本件訊據被告甲○○對於上述施用第一級毒品、第二級品的
    犯罪事實，於本院審理時均坦承不諱，且有下列證據為證：
  (一)起訴部分：
    1.採尿同意書、尿液鑑驗代碼對照表及濫用藥物尿液檢驗檢
      體監管紀錄表各乙份。
    2.詮昕科技股份有限公司97年9月18日出具之濫用藥物尿液
      檢驗報告一紙：證明被告為警採集的尿液，經檢驗結果，
      呈嗎啡、甲基安非他命之陽性反應的事實。
    3.扣案之海洛因2 包及行政院衛生署草屯療養院鑑定書1 紙
      ：扣案之毒品經鑑驗後，檢出海洛因成分。
  (二)追加起訴部分：
    1.苗栗縣警察局竹南分局偵辦違反毒品危害防制條例案件尿
      液鑑驗代碼對照表及濫用藥物尿液檢驗檢體監管紀錄表各
      1 份。
    2.詮昕科技股份有限公司97年12月5 日濫用藥物尿液檢驗報
      告影本1 紙：證明被告為警所採集之尿液，經送請檢驗後
      ，結果呈現嗎啡、甲基安非他命陽性反應的事實。
    3.苗栗縣警察局竹南分局扣押物品目錄表及苗栗縣警察局竹
      南分局查獲甲○○涉嫌毒品危害防制條例毒品初步鑑驗報
      告單各1 份：證明為警扣得被告所有供施用之第1 級毒品
      海洛因14包（含袋共重1.6 公克）、第2 級毒品安非他命
      8 包（含袋共重0.8 公克）及注射針筒3 支等物，且其中
      之毒品，經警依尖端科技公司製造之毒品篩檢試劑初步檢
      驗毒品成分後，結果分別呈現嗎啡、海洛因及安非他命反
      應等事實。
二、本件被告前述施用毒品之時間，雖於觀察勒戒執行完畢釋放
    後5 年以後，惟其於5 年內曾經再犯施用毒品罪，與「5 年
    後再犯」之情形有別。換言之，其前述施用毒品之犯行，即
    非屬該條例第20條第3 項所定「5 年後再犯」之情形，本件
    即不得適用初犯之規定，先經觀察勒戒之程序，而應由檢察
    官逕行起訴，合先敘明。核被告所為，係犯毒品危害防制條
    例第10條第1 項、第2 項之施用第一級毒品罪、施用第二級
    毒品罪。又其持有第一級毒品、第二級毒品後進而施用，持
    有之低度行為，分別為施用之高度行為所吸收，均不另論罪
    。又其上述4 次施用毒品犯行，犯意各別、行為互殊，應予
    以分論併罰。其有事實欄所載之前科素行，分別於95年1 月
    14日、96年7 月15日執行完畢，此有臺灣高等法院被告前案
    紀錄表1 份在卷可佐，是其於上述有期徒刑執行完畢後，5
    年內故意再犯本件上述有期徒刑以上的4 罪，均為累犯，均
    應依刑法第47條第1 項規定，加重其刑。爰審酌被告曾因施
    用毒品而觸法，經強制戒治執行完畢釋放後，復再分別於前
    述時地施用上述毒品，難認有悔悟之心。並斟酌其施用毒品
    對個人身心戕害甚鉅，且未危害他人。復衡酌其坦承犯行態
    度尚佳，及斟酌其犯罪之動機、智識程度及所生危害及犯後
    坦承犯行之態度等一切情狀，分別量處如主文所示之刑，並
    定其應執行刑。末查，扣案之海洛因2 包（合計毛重0.2 公
    克）、14包（合計毛重1.6 公克）、安非他命8 包（合計毛
    重0.8 公克），不論屬於犯人與否，應依毒品危害防制條例
    第18條第1 項前段之規定沒收銷燬之；扣案之注射針筒3 支
    ，係其所有供施用第一級毒品海洛因之用，應依刑法第38條
    第1 項第2 款之規定沒收。
據上論斷，應依刑事訴訟法第299 條第1 項前段，毒品危害防制
條例第10條第1 項、第2 項、第18條第1 項前段，刑法第11條前
段、第47條第1 項、第51條第5 款、第38條第1 項第2 款，判決
如主文。
本案經檢察官黃明正到庭執行職務。
中    華    民    國    98    年    1     月    16    日
                  刑事第三庭  審判長法  官  柳章峰
                                    法  官  林佩儒
                                    法  官  呂曾達
以上正本證明與原本無異。
如不服本判決應於收受判決後10日內向本院提出上訴書狀，並應
應敘述具體理由。其未敘述上訴理由者，應於上訴期間屆滿後20
日內向本院補提理由書 (均須按他造當事人之人數附繕本)「 切
勿逕送上級法院」。告訴人或被害人如對本判決不服者，應具備
理由請求檢察官上訴，其上訴期間之計算係以檢察官收受判決正
本之日期為準。
                                    書記官  陳玲君
中    華    民    國    98    年    1     月    16    日
附錄論罪科刑法條：
毒品危害防制條例第10條
施用第一級毒品者，處 6 月以上 5 年以下有期徒刑。
施用第二級毒品者，處 3 年以下有期徒刑。


司法院資訊處製作；財團法人民間司法改革基金會備份。
